# 请教陈版主，永续债的实际操作

提问人：ranting426 时间：2015-06-09 18:04:03
陈版主，公司的永续债，作为权益工具处理，具体到实际操作和处理，有如下问题请教： 1 、每年末无需计提利息，根据股利分配方案，做利润分配处理，是否还能所得税前抵扣呢？ 2 、公司法规定“以前年度亏损已足额弥补，才能分配股利”。如果公司未分配利润为负数，是否能分配永续债利息？ 如果选择递延，则后续年度融资成本会上升。 3 、如果公司决定在第 5 年兑付本息，需要重分类为金融负债，那需要追溯调整吗？税法上的处理能追溯吗？@chenyiwei

回答人：chenyiwei
1 、会计上归类为权益的永续债，其利息能否税前扣除的问题，目前无明确规定，建议与主管税务机关充分沟通。 2 、归类为权益的永续债，其利息支付是按照利润分配处理的，且发行人有决定递延的自主权，所以也应当遵守公司法对利润分配顺序的规定，即尚存在未弥补亏损时不得分配。 3 、不用追溯前期。

提问人：ranting426 时间：2015-06-10 09:42:02
非常感谢陈版主，还需要追问： 公司发行的永续债，是面向信托的，信托面向最终投资者。公司支付利息时需要考虑个人投资者的个税代扣代缴吗？还是信托考虑呢？

回答人：chenyiwei
应当由信托公司负责认购该信托的个人投资者的个人所得税扣缴事宜。

提问人：枫林大道 时间：2015-11-17 09:31:22
请教陈版，每年末是否需要计提永续债利息，如果计提放在应付股利，还是应付利息，如果不计提，实际支付时放在应付股利，还是应付利息。

回答人：chenyiwei
归类为权益的永续债，因为发行人有权无限期递延利息的支付，所以利息不构成一项现时义务，不应确认为负债。所以按期计提应付股利或应付利息是不恰当的。

提问人：zengfengxia 时间：2018-01-04 20:44:36
陈版，分类为权益的永续债（假设分类本身没有问题），企业每年按期支付利息，但企业账面无可供分类利润，支付的利息计入未分配利润是否不当？ 感觉这种情况类似于股东收回对企业的投资，应冲减其他权益工具？

回答人：chenyiwei
这样减少的仍然是归属于普通股股东的权益，没有减少归属于其他权益工具持有人的权益，冲减“其他权益工具”是否恰当？

提问人：zengfengxia 时间：2018-01-05 09:24:26
谢谢陈版回复！ 陈版的意思是，这种情况下的利息支付仍应计入未分配利润？

回答人：chenyiwei
是。